# 请教陈版股份支付

提问人：song2003921 时间：2014-12-12 10:32:25
陈版： 背景：企业实施股票期权的激励方式（根据2012-2014年利润增长比例作为行权条件），期权激励计划产生时，根据专业机构计算各年应摊销的期权费用如下表所示： 期权费用（万元） 2011 年 2012 年 2013 年 2014 年 2015 年1,920.99616.19672.61408.13208.0616.00第一个行权期2013.1.25-2014.1.2，可行权数量30%，第二个行权期2014.1.25-2015.1.25，可行权数量30%，第三个行权期2015.1.25-2016.1.2，可行权数量40%。 问题：如果企业 2012 年未到达可行权条件，则应冲回已计提的费用是多少呢？（ 1 ）616.19+672.61，（ 2 ）616.19*30%，不太清楚应该怎么计算？

回答人：chenyiwei
单从这张表上是看不出应冲回多少费用的。因为不清楚股份支付的可行权条件、等待期等信息，以及各期的可行权条件之间是否存在关联还是互相独立等。 从你说的情况看，各期股份支付是一次授予、分期可行权的？建议你取得在计算主帖中每年费用确认金额时编制的各期股权激励费用分摊表，确定“2012年未到达可行权条件”影响哪几期的期权，这些期权在此前各年度（如 2011 、 2012 年度）确认费用的情况如何，再来计算 2013 年度可冲回的费用金额。

提问人：song2003921 时间：2014-12-13 00:15:28
陈版，再补充一下，因为实在不清楚，麻烦您再看看。 2011 年 1 月，根据董事会、股东会决议，授予部分员工股票期权，该计划有效期为五年，授予的股票期权自本期激励计划授权日起满 24 个月后，激励对象应在未来 36 个月内分三期行权。本次授予期权行权期及各期行权时间安排如表所示： 第一个行权期：自本次授权日起 24 个月后的首个交易日起至本次授权日起 36 个月内的最后一个交易日当日止，可行权数量占获授期权数量比例30%； 第二个行权期：自本次授权日起 36 个月后的首个交易日起至本次授权日起 48 个月内的最后一个交易日当日止，可行权数量占获授期权数量比例30%； 第三个行权期：自本次授权日起 48 个月后的首个交易日起至本次授权日起 60 个月内的最后一个交易日当日止，40% ； 该计划首次授予主要行权条件：在本股票期权激励计划有效期内，以 2009 年净利润为基数，2012-2014年相对于 2009 年的净利润增长率分别不低于72%、107%、148%。 根据B-S模型计算计算各年应摊销的期权费用如下表所示：
期权费用（万元） 2011 年 2012 年 2013 年 2014 年 2015 年 1,920.99 616.19 672.61 408.13 208.06 16.00
2012 年经审计的净利润未达到要求，则在 2013 年对作废的期权已计提的费用，应冲回多少？我的理解是616.19+672.61（假设激励计划的受益人数在此计划期间保持不变， 2011 、 2012 年计入管理费用和资本公积的金额应该是616.19+672.61吧？），但有人认为是616.19*30%，说这是套用别人的算法，不知道为什么？

回答人：chenyiwei
这需要获取每一期期权费用在各自等待期内摊销的明细表才能确定，只有这些高度综合的数字是无法计算的。如前面回复所述，请注意获取在各期股权激励费用分摊表，至少你们的审计机构应该会有。